【裁判字號】    98,審聲,162
【裁判日期】    980417
【裁判案由】    停止執行
【裁判全文】
臺灣高雄地方法院民事裁定             98年度審聲字第162號
聲  請  人  乙○○
相  對  人  台灣金聯資產管理股份有限公司
法定代理人  甲○○
當事人間聲請停止執行事件，本院裁定如下：
  主  文
聲請人供擔保新臺幣壹拾玖萬陸仟元後，本院九十八年司執字第
二０九一九號執行事件之強制執行程序，於本院九十八年補字第
四三四號事件判決確定前應暫予停止。
  理  由
一、按有回復原狀之聲請，或提起再審或異議之訴，或對於和解
    為繼續審判之請求，或提起宣告調解無效之訴，撤銷調解之
    訴，或對於法院依強制執行法第4 條第1 項第5 款之裁定提
    起抗告時，法院因必要情形或依聲請定相當並確實擔保，得
    為停止強制執行之裁定，強制執行法第18條第2 項定有明文
    。再者，法院依強制執行法第18條第2 項定擔保金額而為准
    許停止強制執行之裁定者，該項擔保係備供債權人因停止執
    行所受損害之賠償，其數額應依標的物停止執行後，債權人
    未能即時受償或利用該標的所受之損害額，或因另供擔保強
    制執行所受之損害額定之，非以標的物之價值或其債權額為
    依據，有最高法院86年度台抗字第442 號裁定意旨可供參酌
    。
二、本件聲請意旨略以：本院98年度司執字第20919 號強制執行
    事件，惟該執行名義恐有不成立或無效之狀，且其利息請求
    權亦已罹於消滅時效，伊業已提起債務人異議之訴，爰聲請
    准予供擔保停止執行等語。經本院調取該執行卷宗及本院98
    年補字第434 號債務人異議之訴事件卷宗審究後，認兩造間
    債權債務是否存在，或其利息債權應否扣除，為前揭執行程
    序得否續行之前題，故於此項爭議尚未裁判確定前，確有停
    止前揭執行程序之必要，是聲請人之聲請為有理由，應予准
    許。
三、本件相對人請求執行之債權額為新臺幣（下同）1,449,481
    元及自84年8 月22日起按年息9.25% 計算之利息、違約金，
    則如停止執行，相對人即不能及時受償，故本院認本件停止
    執行擔保金之酌定，自應以上開執行債權額計算相對人所受
    損害之基準。而就一般情形而言，此項金錢債權無法利用之
    損失，應係指法定遲延利息之損失。又相對人於該執行事件
    之執行範圍則為聲請人在第三人高雄銀行三民分行之活期存
    款6,784 元、定期存款200 萬元，共計2,006,784 元。參酌
    本件債務人異議之訴之主要爭執在於相對人之本金是否存在
    及利息請求權有無罹於消滅時效，而聲請人就此訴訟可獲得
    之利益按債權人請求之金額計算約為1,966,370 元，係屬得
    上訴至第三審之事件，依其訟爭之複雜程度，訴訟期間應不
    超過2 年等情，則相對人所受之上開損害性質及內容，本院
    認應以2 年之法定遲延利息額即196,000 元為相當（計算式
    ：1,966, 370×5%×2=19 6, 637 ，調整為196,000 元），
    爰酌定196,000 元為本件之擔保金額。
四、依強制執行法第18條第2項，裁定如主文。
中    華    民    國    98    年    4     月    17    日
                  民事第二庭法  官  陳嘉惠
為正本係照原本作成。
如對本裁定抗告須於裁定送達後10日內向本院提出抗告狀，並繳
納裁判費新台幣1,000元。
中    華    民    國    98    年    4     月    17    日
                            書記官  陳美月


司法院資訊處製作；財團法人民間司法改革基金會備份。
